【裁判字號】    99,交聲,11
【裁判日期】    990716
【裁判案由】    違反道路交通管理處罰條例聲明異議
【裁判全文】
臺灣澎湖地方法院交通事件裁定    99年度交聲字第11號
異  議  人  甲○○
上列受處分人因違反道路交通管理處罰條例案件，對於交通部公
路總局高雄區監理所澎湖監理站中華民國99年3月23日澎監違裁
字第裁84─T00000000號裁決，聲明異議，本院裁定如下：
    主  文
異議駁回。
    理  由
一、原處分意旨略以：異議人即受處分人甲○○酒醉騎乘車牌號
    碼3JQ－253號重型機車，於民國99年2月24日16時30分許，
    途經馬公市○○路與新村路口時，經警尾隨攔查，嗣測得其
    呼氣酒精濃度達每公升0.52毫克而製發違規通知單，依道路
    交通管理處罰條例第35條第1項第1款、（第24條第1項第2款
    ）規定，處異議人罰鍰新台幣（下同）3,0000元，吊扣駕駛
    執照12個月，施以道安講習（罰鍰和駕駛執照限於99年4月
    22日前繳納、繳送）。
二、異議意旨略以：異議人係在家中飲酒，並無酒醉騎車情事，
    員警逕將異議人從家中帶至警局測試呼氣酒精值並予舉發，
    尚非合法。
三、按汽車駕駛人，駕駛汽車經測試檢定酒精濃度超過規定標準
    者，處15,000元以上60,000元以下罰鍰，並當場移置保管其
    車輛及吊扣其駕駛執照1年；有第35條第1項規定之情形者，
    應接受道路交通安全講習，道路交通管理處罰條例第35條第
    1 項第1款、第24條第1項第2款分別定有明文。
四、查本件受處分人上開酒醉駕車之行為，有澎湖縣政府警察局
    舉發違反道路交通管理事件通知單及呼氣酒精測試值各1紙
    在卷可憑，堪可認定。受處分人雖辯稱：係在家中飲酒，並
    無酒醉騎車情事云云，惟證人即本件開單舉發員警乙○○到
    庭證稱「案發當時我與另一名同事分騎機車巡邏，我們是執
    行交整勤務，發現異議人從樹德路左轉進入新生路，因為安
    全帽帽帶未扣，臉色紅紅的，機車的吊扣又吊著一包菜餚，
    我們就在後面尾隨，到新生、新村路口時將異議人攔停，因
    為我們懷疑他有喝酒，異議人下車說他是參加廟會餐敘有喝
    酒，我們也有聞到異議人身上有酒味，異議人的住家就在那
    裡，他說要進去打電話，我們就在屋外等，後來等我們局裡
    的同事把酒測器送到我們攔停的地點（新生路99號），我們
    在異議人屋外等了2、30分鐘，異議人遲遲不出來，後來他
    的朋友都過來，他的朋友才陪異議人出來，我們就用警車將
    他帶回局裡實施酒測，測到的酒精濃度是0.52」等語，證人
    係就案發當日親身經歷之舉發經過作證，所證內容，就其目
    擊本件機車駕駛人違規情節及舉發經過敘述詳確，並無瑕疵
    ，顯非一般憑空捏造證詞可擬，且衡情證人為澎湖縣政府警
    察局交通警察隊之警員，僅係於依法執行勤務時，適時發現
    本件機車駕駛人酒醉騎車而逕行舉發，其與異議人素不相識
    ，復無怨隙，應無甘冒觸犯偽證之罪責，故意構詞誣陷異議
    人之必要，是證人上開所述應可採信，異議人所辯尚非屬實
    。
五、從而，原處分機關據以援引道路交通管理處罰條例第35條第
    1項第1款、（第24條第1項第2款）規定，處異議人罰鍰3,00
    00元，吊扣駕駛執照12個月，施以道安講習（罰鍰和駕駛執
    照限於99年4月22日前繳納、繳送），並無不當，本件異議
    為無理由，應予駁回。
六、據上論斷，應依道路交通案件處理辦法第19條，裁定如主文
    。
中    華    民    國    99    年    7     月    16    日
                        交通法庭法  官  陳順輝
以上正本證明與原本無異。
如不服本裁定，應於裁定送達之翌日起5日內，向本院提出抗告
狀（須附繕本）。
中    華    民    國    99    年    7     月    16    日
                                書記官  王耀煌

司法院資訊處製作；財團法人民間司法改革基金會備份。
